臺灣宜蘭地方法院小額民事判決
111年度勞小字第7號
原      告  蕭德忠  
被      告  東森警備保全股份有限公司

法定代理人  陳森材  
訴訟代理人  官錦祈  
上列當事人間請求資遣費事件，本院於民國111年11月9日言詞辯
論終結，判決如下：
    主  文
一、原告之訴駁回。
二、訴訟費用由原告負擔。
    事實及理由
一、原告起訴主張，原告任職於被告擔任保全員，期間自108年9
    月1日至110年7月2日，之後並斷斷續續繼續代班社區保全員
    至111年2月底，工作年資共計2年半。嗣後因非自願離職，
    但被告竟違反勞動基準法規定，而未如實給付資遣費以及以
    10日計算之未休假工資，故以基本工資計算，被告尚應給付
    原告資遣費6萬元以及未休假工資1萬3,600元，爰依勞動基
    準法起訴請求被告如數給付。
二、被告則以：兩造之上述勞資爭議業經宜蘭縣政府於111年4月
    28日調解成立（下稱系爭調解），有關系爭調解內容被告應
    履行部分被告已履行完畢，其餘爭議原告亦已於系爭調解時
    拋棄所有民事或行政上之請求權，是原告再為請求並無理由
    ，並聲明請求駁回原告之訴。
三、得心證之理由
  ㈠按依勞資爭議處理法第18條規定作成之調解方案，經勞資爭
    議雙方當事人同意在調解紀錄簽名者，為調解成立。勞資爭
    議經調解成立者，視為爭議雙方當事人間之契約。勞資爭議
    處理法第19條第1項前段、第23條前段定有明文。又當事人
    約定，互相讓步，以終止爭執或防止爭執發生之契約，為和
    解，和解有使當事人所拋棄之權利消滅及使當事人取得和解
    契約所訂明權利之效力，民法第736條、第737條亦有規定。
    依勞資爭議處理法第19條第1項前段規定成立調解者，核其
    性質屬私法上和解契約，而和解契約成立後，自有使當事人
    所拋棄之權利消滅及使當事人取得和解契約所訂明權利之效
    力。當事人應受該和解契約所拘束，不得事後翻異，更就和
    解前之法律關係再行主張。
  ㈡經查，兩造因勞動契約所生糾紛，經原告向宜蘭縣政府申請
    勞資爭議調解，兩造並於111年4月28日進行調解，並於調解
    結果記載「資方（按指被告）同意給付勞方（按指原告）所
    有請求共計7萬3,435元解決所有爭執…資方並同意依廣源勞
    務企業社開立非自願離職證明書（離職事由：勞動基準法第
    14條第5款）…嗣資方履行上揭義務後，雙方皆不得再對本案
    提出任何異議及請求，並同意拋棄勞動契約存續期間所衍生
    之行政、民事請求權，亦不得對外散播不利對方之言論及洩
    漏調解記錄內容，以上經雙方確認同意，本案調解成立」等
    語，並經兩造簽名在卷，而原告並已收受被告給付之7萬3,4
    53元以及非自願離職證明書等情，為兩造所不爭執，並有宜
    蘭縣政府111年6月1日府勞資字第1110083244號函檢送之系
    爭調解卷宗在卷可憑（見本院卷第45頁至第57頁、第80頁）
    。觀諸系爭調解紀錄所載，兩造於最終調解成立內容中，兩
    造均同意就勞動關係存續期間衍生之權利（含一切民事及行
    政請求權）均予以拋棄。是兩造既已就勞動關係存續期間所
    生一切勞資爭議成立系爭調解，依前開說明，兩造自應受該
    調解成立內容之拘束，則原告自不得再起訴請求兩造勞動關
    係存續期間其他民事上之請求，是原告主張被告應給付資遣
    費以及未休假工資部分，即無理由，自應駁回其訴。
四、訴訟費用負擔之依據：民事訴訟法第78條。
中　　華　　民　　國　　111 　年　　11　　月　　23　　日
                  勞動法庭法　官  蔡仁昭
以上正本係照原本作成。
如對本判決上訴，須於判決送達後20日內向本院提出上訴狀。
如委任律師提起上訴者，應一併繳納上訴審裁判費。
中　　華　　民　　國　　111 　年　　11　　月　　23　　日
                          書記官　劉婉玉